# 生产型公司的费用摊销

提问人：yanggh7709151 时间：2014-12-18 12:39:56
请教各位版主： 公司是一家生产型的企业，业务范围涉及产、供、销。公司有土地使用权（用于建生产车间和办公大楼）。 问题是： 1 、土地使用权的摊销是否可以全部计入制造费用？还是说全部摊销计入管理费用？或者按使用面积分摊计入管理费用与制造费用？ 2 、仓库（用于存放原料、产品等存货）租金，是否可以计入制造费用？ 公司目前是把仓库纳入采购部管理，而采购部作为市场运营中心的下属部门，采购部相关的费用计入了营销费用。 谢谢！！

回答人：chenyiwei
1 、习惯上土地使用权的摊销（投资性房地产中的土地使用权除外）全部计入管理费用。但是，生产设施占地的摊销可以计入制造费用，但必须确保该原则的一贯运用。 2 、根据《企业会计准则第 1 号——存货》规定，仓储费用（不包括在生产过程中为达到下一个生产阶段所必需的费用）不计入存货成本。相应地，仓库租金不能计入制造费用，只能计入管理费用等期间费用。